【裁判字號】    97,上易,543
【裁判日期】    970513
【裁判案由】    傷害
【裁判全文】
臺灣高等法院刑事判決                 97年度上易字第543號
上  訴  人
即  被  告  乙○○
選任辯護人  扶助律師廖于清
上列上訴人因傷害案件，不服臺灣臺北地方法院96年度易字第
2570號，中華民國96年12月7日第一審判決（起訴案號：臺灣臺
北地方法院檢察署96年度偵字第13079號），提起上訴，本院判
決如下：
    主  文
上訴駁回。
    事  實
一、乙○○於民國96年5月7日凌晨0 時11分許，在臺北市○○區
    ○○街15號之4住處1樓，因甲○○邀乙○○飲酒聊天，甲○
    ○談論其介紹女生給乙○○認識並交往，而該女生現為乙○
    ○之女友，惟該女生現與好幾個男友交往中，甲○○遂勸乙
    ○○與該女生分手，乙○○聽聞後心生不悅，即對甲○○稱
    ：你幹嘛介紹這種女生給我等語，甲○○回稱：這不關我的
    事等語，致雙方發生口角爭執，乙○○竟基於傷害之犯意，
    持桌上玻璃酒瓶毆打甲○○頭部，致甲○○受有頭皮紅腫、
    左前額處撕裂傷1乘0.2公分之傷害。
二、案經甲○○訴由臺灣臺北地方法院檢察署檢察官偵查起訴。
    理  由
一、訊據上訴人即被告乙○○固坦承甲○○於上揭時、地邀其飲
    酒聊天之事實，惟矢口否認有傷害犯行，辯稱：伊未傷害甲
    ○○，當時伊和林晁禾（原名林明和）要出去，但甲○○就
    拉伊，雙方拉扯中，甲○○可能是自己撞到樓梯轉角之角落
    而成傷云云。經查：
  (一)被告於偵訊供述：甲○○當天說因要搬家，所以帶酒菜找伊
    喝酒，當時甲○○已經喝了酒，因伊同年月14日要開刀，不
    能喝酒，甲○○即說伊看不起他，因伊女友容健紅是甲○○
    介紹的，甲○○就開始說伊女友有很多男友，叫伊跟她分開
    ，伊當然很生氣，說他幹嘛介紹這種女生給伊，伊打電話給
    容女，容女說很忙就掛伊電話等語（他卷第12至13頁）。並
    據證人甲○○於原審證述：因伊要搬家，跟乙○○在喝酒，
    後來不知道怎麼樣，乙○○就拿酒瓶打伊頭部，伊被打到後
    ，他還站起來握著，伊那時候還很傷心低頭，後來乙○○打
    電話給他女友等語屬實（原審卷第23頁反面至24頁）。是被
    告與甲○○於上揭時地爭執之起因係源於甲○○介紹女生予
    被告認識交往而成為男女朋友，惟甲○○對被告表示該女生
    有很多男友，叫被告與女友分開，致被告心生不滿，而為本
    件被告傷害之動機，洵堪認定。
  (二)被告手持玻璃酒瓶毆打甲○○頭部，致甲○○受有頭皮紅腫
    、左前額處撕裂傷1乘0.2公分傷害之事實，業據證人甲○○
    於偵訊證述：被告說伊有一位同事是他女友，要和他分開，
    伊說不關伊的事，被告就拿酒瓶打伊頭，就是伊現在貼膠帶
    的地方等語屬實（他卷第12頁）。證人楊國明於偵訊並證稱
    ：當時伊與廖加斌在講話，伊不知道甲○○如何受傷，但伊
    有看到甲○○頭部流血（偵字卷第4頁），及其於原審證稱
    ：甲○○他當時頭部流血，並對伊說他跟被告吵架，他要報
    案，伊就叫伊太太去拿藥，並叫甲○○太太（即辜春美）下
    樓來，隔天伊就將酒瓶拿給清掃的歐巴桑清理等語（原審卷
    第21頁反面至第22頁）。核與證人辜春美於偵訊證稱：伊當
    時在閣樓睡覺，伊聽到楊國明叫「阿美、阿美，阿豐受傷了
    」，伊聽到甲○○叫聲，覺得不對勁，才下樓去看，伊看到
    甲○○坐在椅子上頭低低的，桌上都是血，有酒瓶碎片是高
    梁酒，酒都空了，伊有問甲○○發生何事，甲○○說被告用
    酒瓶砸他，伊送甲○○去和平醫院急診室急診等語大致相符
    （他卷第15頁）。復有聯合醫院和平院區診斷證明書2紙、
    被告受傷頭部流血沾染之血衣照片1張在卷可佐（他卷第4至
    5頁、第20頁）。被告於原審並供稱：甲○○找伊喝酒，跟
    伊拉拉扯扯等語（原審卷第24頁），被告既有上揭傷害甲○
    ○之動機，並當場與甲○○發生拉扯，應認被告於當時情狀
    下確有持酒瓶毆打甲○○，致甲○○受傷之行為無誤。
  (三)證人林晁禾、廖加斌、洪廣才、楊國明4人均未目擊甲○○
    如何受傷流血之事實，業據證人林晁禾於偵訊時證稱：伊不
    知道甲○○受傷，伊也沒有看到甲○○受傷，當天伊先離去
    等語（偵卷第5頁），核與甲○○於偵訊指陳：林晁禾原先
    與被告在下棋，伊說要請被告喝酒，被告對林晁禾說「切一
    切來喝酒」（台語），是被告自己說要跟伊喝酒，林晁禾就
    先走等語相符（偵卷第6頁）。證人廖加斌於偵訊證稱：伊
    沒有看到甲○○如何受傷（他卷第14頁）、證人洪廣才於偵
    訊證稱：伊沒有看到甲○○受傷，伊在睡覺（偵卷第6頁）
    、證人楊國明於偵訊證稱：伊不曉得甲○○如何受傷（偵卷
    第4頁），亦與被告於偵訊時供稱：林晁禾與伊在下棋，廖
    加斌、洪廣才、徐正雄、楊國明等4人當時在門外涼亭等語
    情節大致相符（他卷第13頁）。故證人林晁禾、廖加斌、洪
    廣才、楊國明4人當時雖均在上開地點，惟均未目擊當時發
    生何事肇致甲○○受傷流血之經過，無從依渠4人之證詞為
    有利於被告之認定，併此敘明。
  (四)辯護人雖主張：甲○○於偵訊稱醫生幫其夾玻璃碎片，辜春
    美於偵訊亦稱醫生有幫甲○○清理頭上碎片後縫針，惟台北
    市立聯合醫院96年7月5日回函表示，依病歷記載，當時沒有
    玻璃碎片或其他異物於傷口內，顯見甲○○、辜春美之陳述
    與事實不符云云。惟按告訴人關於行為動機、手段及結果等
    之細節指陳，難免故予誇大，證人之證言，有時亦有予渲染
    之可能，然其基本事實之陳述，若果與真實性無礙時，仍非
    不得予以採信（最高法院74年台上字第1599號判例可參）。
    被告既有為本件傷害之犯行，已如上述，則證人甲○○、辜
    春美就被告為傷害犯行後，甲○○之傷口究有無玻璃碎片等
    細節之事，縱有誇大或渲染之情形，然其等就被告傷害之基
    本事實之陳述，仍可採信，故辯護人上揭主張，無足為有利
    於被告之認定。
  (五)綜上所述，被告空言否認犯行，僅係畏罪卸責之詞，無足採
    信。本件事證明確，被告犯行洵堪認定，應依法論科。
四、核被告所為，係犯刑法第第277條第1項之傷害罪。原審以被
    告罪證明確，審酌被告犯罪之動機、目的、手段、甲○○之
    傷勢、被告犯後飾詞卸責之犯後態度、未賠償被害人之損害
    、被告國中肄業、經濟狀況小康等一切情狀，適用刑法第
    277條第1項、第41條第1項前段，刑法施行法第1條之1，判
    處被告有期徒刑3月，並諭知易科罰金以新台幣1000元折算1
    日，經核並無不合。被告上訴猶執前詞否認犯行，為無理由
    ，應予駁回。
據上論斷，應依刑事訴訟法第368條，判決如主文。
本案經檢察官謝英民到庭執行職務。
中    華    民    國    97    年    5     月    13    日
                  刑事第二庭審判長法  官  呂丹玉
                                  法  官  李麗玲
                                  法  官  林恆吉
以上正本證明與原本無異。
不得上訴。
                                  書記官  陳盈璇
中    華    民    國    97    年    5     月    13    日
附錄本案論罪科刑法條
中華民國刑法第277條第1項（普通傷害罪）
傷害人之身體或健康者，處3年以下有期徒刑、拘役或1千元以下
罰金。


司法院資訊處製作；財團法人民間司法改革基金會備份。
